【裁判字號】    92,訴緝,44
【裁判日期】    920930
【裁判案由】    毒品危害防制條例
【裁判全文】
臺灣彰化地方法院刑事判決                          九十二年度訴緝字第四四號
    公  訴  人  臺灣彰化地方法院檢察署檢察官
    被      告  乙○○
右列被告因違反毒品危害防制條例案件，經檢察官提起公訴（九十年度毒偵字第四七
九九號、第四八○一號）及移
自白犯罪，本院裁定依簡式審判程序判決如左：
    主  文
乙○○連續施用第一級毒品，累犯，處有期徒刑玖月。扣案之第一級毒品海洛因陸包
（合計淨重壹點參玖公克）沒收銷燬；裝海洛因用之塑膠袋貳個、削尖吸管壹支、已
使用過注射針筒壹支，均沒收。
    事  實
一、乙○○前因違反槍砲彈藥刀械管制條例案件，經本院判處有期徒刑二月確定，於
    民國八十七年九月十八日執行完畢。另因施用毒品案件，經依本院裁定送觀察、
    勒戒後，認有繼續施用毒品之傾向，再依本院裁定送強制戒治期滿，由臺灣彰化
    地方法院檢察署檢察官於八十九年六月二十二日以八十九年度戒毒偵字第六三一
    、六三二、六三三號為不起訴處分確定。詎仍不知悔改，竟復基於施用海洛因之
    概括犯意，自九十年三月間之某日起，至九十二年一月七日止，利用駕駛車號Ｋ
    七─九七二三號自用小客車，停靠彰化縣境內之機會，在上開車內以將第一級毒
    品海洛因摻水後再以針筒注射之方式，連續施用第一級毒品海洛因多次。嗣於九
    十年十二月七日九時五十分許，為警在其位於彰化縣永靖鄉○○村○○路二五巷
    五號居處查獲，並扣得其所有之第一級毒品海洛因一包（淨重○‧一四公克）、
    曾裝過第一級毒品海洛因之塑膠袋二個、削尖吸管一支、使用過注射針筒一支、
    電子秤一個、夾鏈袋七包。另於九十二年一月七日十九時四十分許，為警在彰化
    縣埔心鄉○○路三八一巷二七弄前，在其妻甲○○（另經檢察官為不起訴確定）
    駕駛之前開自用小客車上，起出乙○○供施用所藏放之海洛因五包（淨重一‧二
    五公克）。
二、案經彰化縣警察局、中部地區巡防局彰化機動查緝隊移送臺灣彰化地方法院檢察
    署檢察官偵查起訴及移送併案審理。
    理  由
一、右開事實，業據被告乙○○於本院審理時坦承不諱，並有第一級毒品海洛因六包
    、裝海洛因之塑膠袋二個、削尖吸管一支、使用過注射針筒一支扣案可資佐證，
    且被告於九十年十二月七日為警查獲時，經警分別採其尿液送檢驗結果，確均呈
    嗎啡（海洛因施用入人體，經代謝作用可分解成嗎啡，故海洛因在進入人體後，
    均以嗎啡形態排於尿液中）陽性反應，有委託檢驗尿液代號與真實姓名對照認證
    單、彰化縣衛生局煙毒尿液檢驗成績書各一份附卷可憑。又上開扣案之海洛因粉
    末六包，經先後送鑑定結果，確均含有第一級第六項毒品海洛因成分，有法務部
    調查局鑑定通知書二紙存卷可據。再被告前因施用毒品案件，經依本院裁定送觀
    察、勒戒後，認有繼續施用毒品之傾向，再依本院裁定送強制戒治期滿，由臺灣
    彰化地方法院檢察署檢察官於八十九年六月二十二日以八十九年度戒毒偵字第六
    三一、六三二、六三三號為不起訴處分確定一節，亦有臺灣彰化地方法院檢察署
    刑案資料查註紀錄表、臺灣高等法院被告全國前案紀錄表及上開不起訴處分書附
    卷可按。綜上所述，本件事證明確，被告右揭犯行，洵堪認定，應予依法論科。
二、核被告乙○○所為，係犯毒品危害防制條例第十條第一項之施用第一級毒品罪。
    公訴人雖僅就被告於九十年三月起至九十年十二月三日止，連續施用第一級毒品
    之犯行提起公訴，未論及被告其餘多次施用第一級毒品之犯行，然檢察官就犯罪
    事實一部起訴者，其效力及於全部，本件上開其餘多次施用第一級毒品犯行與公
    訴人起訴書所載經論罪部分之犯罪事實具有連續犯之裁判上一罪關係，應為起訴
    效力所及，本院自應併予審究。被告供施用而持有第一級毒品之低度行為，應為
    施用第一級毒品之高度行為所吸收，不另論罪。被告先後多次施用第一級毒品犯
    行，時間緊接，所犯構成要件相同，顯係基於概括之犯意反覆為之，為連續犯，
    應依刑法第五十六條之規定，以一罪論，並加重其刑。又被告前曾因違反槍砲彈
    藥刀械管制條例案件，經本院判處有期徒刑二月確定，於八十七年九月十八日執
    行完畢，有臺灣彰化地方法院檢察署刑案資料查註紀錄表、臺灣高等法院被告全
    國前案紀錄表在卷可稽，其於五年內再犯有期徒刑以上之前揭施用第一級毒品罪
    ，應依刑法第四十七條之規定論以累犯，並遞加重其刑。爰審酌被告犯罪之動機
    、目的、施用毒品係自戕身心，且前業經送觀察、勒戒及強制戒治，嗣因強制戒
    治期滿，獲寬典予以不起訴處分確定後，猶不知悔改，竟又再度施用毒品，顯乏
    禁絕毒害之決心，及其施用毒品次數多次暨其犯後坦承犯行、態度良好等一切情
    狀，量處如主文所示之刑，以示懲儆。扣案之第一級毒品海洛因六包（合計淨重
    一‧三九公克），係查獲之毒品，應依毒品危害防制條例第十八條第一項前段之
    規定，沒收銷燬。又扣案之裝海洛因之塑膠袋二個、削尖吸管一支、使用過注射
    針筒一支，均係被告所有供其施用第一級毒品海洛因所用之工具，已據被告供明
    無誤，爰依刑法第三十八條第一項第二款之規定，併予宣告沒收。至於扣案之電
    子秤一個、夾鏈袋七包，被告否認為其所有，供稱係他人所寄放，復無證據證明
    與其所犯施用毒品犯行有關聯，爰不宣告沒收。
據上論斷，應依刑事訴訟法第二百九十九條第一項前段、二百七十三條之一第一項，
毒品危害防制條例第十條第一項、第十八條第一項前段，刑法第十一條前段、第五十
六條、第四十七條、第三十八條第一項第二款，判決如主文。
本案經檢察官郭銘禮到庭執行職務。
中      華      民      國    九十二    年      九      月    三十      日
                                臺灣彰化地方法院刑事第一庭
                                  法      官  宋  恭  良
右正本證明與原本無異。
如不服本判決，應於判決送達後十日內向本院提出上訴狀( 須附繕本 )。
                                  法院書記官  劉  玫  金
中      華      民      國    九十二    年      十      月      三      日
毒品危害防制條例第十條：
施用第一級毒品者，處六月以上五年以下有期徒刑。
施用第二級毒品者，處三年以下有期徒刑。
毒品危害防制條例第十八條：
查獲之毒品及專供製造或施用毒品之器具，不問屬於犯人與否，均沒收銷燬之。但合
於醫藥或研究之用者，得不予銷燬。
前項合於醫藥或研究用毒品或器具之管理辦法，由法務部會同行政院衛生署定之。


司法院資訊處製作；財團法人民間司法改革基金會備份。
